extensions/belarusian/dictionaries/be-BY.aff
FLAG num
SFX 3370 Y 1
SFX 3370 ёны ёных .
SFX 3371 Y 1
SFX 3371 ёны ёнымі .
SFX 3372 Y 1
SFX 3372 ёны ёна .
SFX 3373 Y 1
SFX 3373 ёны уты .
SFX 3374 Y 1
SFX 3374 ёны утага .
SFX 3375 Y 1
SFX 3375 ёны утаму .
SFX 3376 Y 1
SFX 3376 ёны утым .
SFX 3377 Y 1
SFX 3377 ёны утае .
SFX 3378 Y 1
SFX 3378 ёны утая .
SFX 3379 Y 1
SFX 3379 ёны утай .
SFX 3380 Y 1
SFX 3380 ёны утую .
SFX 3381 Y 1
SFX 3381 ёны утаю .
SFX 3382 Y 1
SFX 3382 ёны утыя .
SFX 3383 Y 1
SFX 3383 ёны утых .
SFX 3384 Y 1
SFX 3384 ёны утымі .
SFX 3385 Y 1
SFX 3385 ёны ута .
SFX 3386 Y 1
SFX 3386 араны араны .
SFX 3387 Y 1
SFX 3387 араны аранага .
SFX 3388 Y 1
SFX 3388 араны аранаму .
SFX 3389 Y 1
SFX 3389 араны араным .
SFX 3390 Y 1
SFX 3390 араны аранае .
SFX 3391 Y 1
SFX 3391 араны араная .
SFX 3392 Y 1
SFX 3392 араны аранай .
SFX 3393 Y 1
SFX 3393 араны араную .
SFX 3394 Y 1
SFX 3394 араны аранаю .
SFX 3395 Y 1
SFX 3395 араны араныя .
SFX 3396 Y 1
SFX 3396 араны араных .
SFX 3397 Y 1
SFX 3397 араны аранымі .
SFX 3398 Y 1
SFX 3398 араны арана .
SFX 3399 Y 1
SFX 3399 араны вораны .
SFX 3400 Y 1
SFX 3400 араны воранага .
SFX 3401 Y 1
SFX 3401 араны воранаму .
SFX 3402 Y 1
SFX 3402 араны вораным .
SFX 3403 Y 1
SFX 3403 араны воранае .
SFX 3404 Y 1
SFX 3404 араны вораная .
SFX 3405 Y 1
SFX 3405 араны воранай .
SFX 3406 Y 1
SFX 3406 араны вораную .
SFX 3407 Y 1
SFX 3407 араны воранаю .
SFX 3408 Y 1
SFX 3408 араны вораныя .
SFX 3409 Y 1
SFX 3409 араны вораных .
SFX 3410 Y 1
SFX 3410 араны воранымі .
SFX 3411 Y 1
SFX 3411 ацца іся .
SFX 3412 Y 1
SFX 3412 слаць слаць .
SFX 3413 Y 1
SFX 3413 слаць шлю .
SFX 3414 Y 1
SFX 3414 слаць шлеш .
SFX 3415 Y 1
SFX 3415 слаць шле .
SFX 3416 Y 1
SFX 3416 слаць шлём .
SFX 3417 Y 1
SFX 3417 слаць шляце .
SFX 3418 Y 1
SFX 3418 слаць шлюць .
SFX 3419 Y 1
SFX 3419 слаць слаў .
SFX 3420 Y 1
SFX 3420 слаць слала .
SFX 3421 Y 1
SFX 3421 слаць слалі .
SFX 3422 Y 1
SFX 3422 слаць шлі .
SFX 3423 Y 1
SFX 3423 слаць шліце .
SFX 3424 Y 1
SFX 3424 слаць слаўшы .
SFX 3425 Y 1
SFX 3425 аць іш .
SFX 3426 Y 1
SFX 3426 аць іць .
SFX 3427 Y 1
SFX 3427 аць ім .
SFX 3428 Y 1
SFX 3428 аць яць .
SFX 3429 Y 1
SFX 3429 каць ку .
SFX 3430 Y 1
SFX 3430 каць чэш .
SFX 3431 Y 1
SFX 3431 каць чэ .
SFX 3432 Y 1
SFX 3432 каць чом .
SFX 3433 Y 1
SFX 3433 каць куць .
SFX 3434 Y 1
SFX 3434 атаць атаць .
SFX 3435 Y 1
SFX 3435 атаць ачу .
SFX 3436 Y 1
SFX 3436 атаць очаш .
SFX 3437 Y 1
SFX 3437 атаць оча .
SFX 3438 Y 1
SFX 3438 атаць очам .
SFX 3439 Y 1
SFX 3439 атаць очаце .
SFX 3440 Y 1
SFX 3440 атаць очуць .
SFX 3441 Y 1
SFX 3441 атаць атаў .
SFX 3442 Y 1
SFX 3442 атаць атала .
SFX 3443 Y 1
SFX 3443 атаць аталі .
SFX 3444 Y 1
SFX 3444 атаць ачы .
SFX 3445 Y 1
SFX 3445 атаць ачыце .
SFX 3446 Y 1
SFX 3446 атаць атаўшы .
SFX 3447 Y 1
SFX 3447 ець ець .
SFX 3448 Y 1
SFX 3448 ець іць .
SFX 3449 Y 1
SFX 3449 ець яць .
SFX 3450 Y 1
SFX 3450 ець еў .
SFX 3451 Y 1
SFX 3451 ець ела .
SFX 3452 Y 1
SFX 3452 ець елі .
SFX 3453 Y 1
SFX 3453 ець еўшы .
SFX 3454 Y 1
SFX 3454 егчыся ягуся .
SFX 3455 Y 1
SFX 3455 егчыся яжышся .
SFX 3456 Y 1
SFX 3456 егчыся яжыцца .
SFX 3457 Y 1
SFX 3457 егчыся яжымся .
SFX 3458 Y 1
SFX 3458 егчыся ежыцеся .
SFX 3459 Y 1
SFX 3459 егчыся егся .
SFX 3460 Y 1
SFX 3460 егчыся еглася .
SFX 3461 Y 1
SFX 3461 егчыся егліся .
SFX 3462 Y 1
SFX 3462 егчыся яжыся .
SFX 3463 Y 1
SFX 3463 егчыся яжыцеся .
SFX 3464 Y 1
SFX 3464 егчыся егшыся .
SFX 3465 Y 1
SFX 3465 едаваць едаваць .
SFX 3466 Y 1
SFX 3466 едаваць ядую .
SFX 3467 Y 1
SFX 3467 едаваць ядуеш .
SFX 3468 Y 1
SFX 3468 едаваць ядуе .
SFX 3469 Y 1
SFX 3469 едаваць ядуем .
SFX 3470 Y 1
SFX 3470 едаваць ядуеце .
SFX 3471 Y 1
SFX 3471 едаваць ядуюць .
SFX 3472 Y 1
SFX 3472 едаваць едаваў .
SFX 3473 Y 1
SFX 3473 едаваць едавала .
SFX 3474 Y 1
SFX 3474 едаваць едавалі .
SFX 3475 Y 1
SFX 3475 едаваць ядуй .
SFX 3476 Y 1
SFX 3476 едаваць ядуйце .
SFX 3477 Y 1
SFX 3477 едаваць едаваўшы .
SFX 3478 Y 1
SFX 3478 ая ой .
SFX 3479 Y 1
SFX 3479 ая ою .
SFX 3480 Y 1
SFX 3480 біцца біцца .
SFX 3481 Y 1
SFX 3481 біцца аб'юся .
SFX 3482 Y 1
SFX 3482 біцца аб'ешся .
SFX 3483 Y 1
SFX 3483 біцца аб'ецца .
SFX 3484 Y 1
SFX 3484 біцца аб'ёмся .
SFX 3485 Y 1
SFX 3485 біцца аб'яцеся .
SFX 3486 Y 1
SFX 3486 біцца аб'юцца .
SFX 3487 Y 1
SFX 3487 біцца біўся .
SFX 3488 Y 1
SFX 3488 біцца білася .
SFX 3489 Y 1
SFX 3489 біцца біліся .
SFX 3490 Y 1
SFX 3490 біцца біся .
SFX 3491 Y 1
SFX 3491 біцца біцеся .
SFX 3492 Y 1
SFX 3492 біцца біўшыся .
SFX 3493 Y 1
SFX 3493 ё ё .
SFX 3494 Y 1
SFX 3494 ё я .
SFX 3495 Y 1
SFX 3495 ё ю .
SFX 3496 Y 1
SFX 3496 ё ём .
SFX 3497 Y 1
SFX 3497 ё і .
SFX 3498 Y 1
SFX 3498 біць біць .
SFX 3499 Y 1
SFX 3499 біць аб'ю .
SFX 3500 Y 1
SFX 3500 біць аб'еш .
SFX 3501 Y 1
SFX 3501 біць аб'е .
SFX 3502 Y 1
SFX 3502 біць аб'ём .
SFX 3503 Y 1
SFX 3503 біць аб'яце .
SFX 3504 Y 1
SFX 3504 біць аб'юць .
SFX 3505 Y 1
SFX 3505 біць біў .
SFX 3506 Y 1
SFX 3506 біць біла .
SFX 3507 Y 1
SFX 3507 біць білі .
SFX 3508 Y 1
SFX 3508 біць бі .
SFX 3509 Y 1
SFX 3509 біць біце .
SFX 3510 Y 1
SFX 3510 біць біўшы .
SFX 3511 Y 1
SFX 3511 аць ыць .
SFX 3512 Y 1
SFX 3512 ахацца ахацца .
SFX 3513 Y 1
SFX 3513 ахацца ашуся .
SFX 3514 Y 1
SFX 3514 ахацца эшашся .
SFX 3515 Y 1
SFX 3515 ахацца эшацца .
SFX 3516 Y 1
SFX 3516 ахацца эшамся .
SFX 3517 Y 1
SFX 3517 ахацца эшацеся .
SFX 3518 Y 1
SFX 3518 ахацца эшуцца .
SFX 3519 Y 1
SFX 3519 ахацца ахаўся .
SFX 3520 Y 1
SFX 3520 ахацца ахалася .
SFX 3521 Y 1
SFX 3521 ахацца ахаліся .
SFX 3522 Y 1
SFX 3522 ахацца ашыся .
SFX 3523 Y 1
SFX 3523 ахацца ашыцеся .
SFX 3524 Y 1
SFX 3524 ахацца ахаўшыся .
SFX 3525 Y 1
SFX 3525 ыцца удзецца .
SFX 3526 Y 1
SFX 3526 ыцца удуцца .
SFX 3527 Y 1
SFX 3527 ыцца ылося .
SFX 3528 Y 1
SFX 3528 ыць уду .
SFX 3529 Y 1
SFX 3529 ыць удзеш .
SFX 3530 Y 1
SFX 3530 ыць удзе .
SFX 3531 Y 1
SFX 3531 ыць удзем .
SFX 3532 Y 1
SFX 3532 ыць удзеце .
SFX 3533 Y 1
SFX 3533 ыць удуць .
SFX 3534 Y 1
SFX 3534 ыць ыло .
SFX 3535 Y 1
SFX 3535 ыць удзь .
SFX 3536 Y 1
SFX 3536 ыць удзьце .
SFX 3537 Y 1
SFX 3537 азіць азіць .
SFX 3538 Y 1
SFX 3538 азіць ажу .
SFX 3539 Y 1
SFX 3539 азіць озіш .
SFX 3540 Y 1
SFX 3540 азіць озіць .
SFX 3541 Y 1
SFX 3541 азіць озім .
SFX 3542 Y 1
SFX 3542 азіць озіце .
SFX 3543 Y 1
SFX 3543 азіць озяць .
SFX 3544 Y 1
SFX 3544 азіць азіў .
SFX 3545 Y 1
SFX 3545 азіць азіла .
SFX 3546 Y 1
SFX 3546 азіць азілі .
SFX 3547 Y 1
SFX 3547 азіць озь .
SFX 3548 Y 1
SFX 3548 азіць озьце .
SFX 3549 Y 1
SFX 3549 азіць азіўшы .
SFX 3550 Y 1
SFX 3550 ачыся ачыцеся .
SFX 3551 Y 1
SFX 3551 ачыся окшыся .
SFX 3552 Y 1
SFX 3552 уты уты .
SFX 3553 Y 1
SFX 3553 уты утага .
SFX 3554 Y 1
SFX 3554 уты утаму .
SFX 3555 Y 1
SFX 3555 уты утым .
SFX 3556 Y 1
SFX 3556 уты утае .
SFX 3557 Y 1
SFX 3557 уты утая .
SFX 3558 Y 1
SFX 3558 уты утай .
SFX 3559 Y 1
SFX 3559 уты утую .
SFX 3560 Y 1
SFX 3560 уты утаю .
SFX 3561 Y 1
SFX 3561 уты утыя .
SFX 3562 Y 1
SFX 3562 уты утых .
SFX 3563 Y 1
SFX 3563 уты утымі .
SFX 3564 Y 1
SFX 3564 уты ута .
SFX 3565 Y 1
SFX 3565 уты ены .
SFX 3566 Y 1
SFX 3566 уты енага .
SFX 3567 Y 1
SFX 3567 уты енаму .
SFX 3568 Y 1
SFX 3568 уты еным .
SFX 3569 Y 1
SFX 3569 уты енае .
SFX 3570 Y 1
SFX 3570 уты еная .
SFX 3571 Y 1
SFX 3571 уты енай .
SFX 3572 Y 1
SFX 3572 уты еную .
SFX 3573 Y 1
SFX 3573 уты енаю .
SFX 3574 Y 1
SFX 3574 уты еныя .
SFX 3575 Y 1
SFX 3575 уты еных .
SFX 3576 Y 1
SFX 3576 уты енымі .
SFX 3577 Y 1
SFX 3577 еславацца еславацца .
SFX 3578 Y 1
SFX 3578 еславацца яслуюся .
SFX 3579 Y 1
SFX 3579 еславацца яслуешся .
SFX 3580 Y 1
SFX 3580 еславацца яслуецца .
SFX 3581 Y 1
SFX 3581 еславацца яслуемся .
SFX 3582 Y 1
SFX 3582 еславацца яслуецеся .
SFX 3583 Y 1
SFX 3583 еславацца яслуюцца .
SFX 3584 Y 1
SFX 3584 еславацца еславаўся .
SFX 3585 Y 1
SFX 3585 еславацца еславалася .
SFX 3586 Y 1
SFX 3586 еславацца еславаліся .
SFX 3587 Y 1
SFX 3587 еславацца яслуйся .
SFX 3588 Y 1
SFX 3588 еславацца яслуйцеся .
SFX 3589 Y 1
SFX 3589 еславацца еславаўшыся .
SFX 3590 Y 1
SFX 3590 еславаць еславаць .
SFX 3591 Y 1
SFX 3591 еславаць яслую .
SFX 3592 Y 1
SFX 3592 еславаць яслуеш .
SFX 3593 Y 1
SFX 3593 еславаць яслуе .
SFX 3594 Y 1
SFX 3594 еславаць яслуем .
SFX 3595 Y 1
SFX 3595 еславаць яслуеце .
SFX 3596 Y 1
SFX 3596 еславаць яслуюць .
SFX 3597 Y 1
SFX 3597 еславаць еславаў .
SFX 3598 Y 1
SFX 3598 еславаць еславала .
SFX 3599 Y 1
SFX 3599 еславаць еславалі .
SFX 3600 Y 1
SFX 3600 еславаць яслуй .
SFX 3601 Y 1
SFX 3601 еславаць яслуйце .
SFX 3602 Y 1
SFX 3602 еславаць еславаўшы .
SFX 3603 Y 1
SFX 3603 ецца еўшыся .
SFX 3604 Y 1
SFX 3604 асціць асціць .
SFX 3605 Y 1
SFX 3605 асціць ашчу .
SFX 3606 Y 1
SFX 3606 асціць осціш .
SFX 3607 Y 1
SFX 3607 асціць осціць .
SFX 3608 Y 1
SFX 3608 асціць осцім .
SFX 3609 Y 1
SFX 3609 асціць осціце .
SFX 3610 Y 1
SFX 3610 асціць осцяць .
SFX 3611 Y 1
SFX 3611 асціць асціў .
SFX 3612 Y 1
SFX 3612 асціць асціла .
SFX 3613 Y 1
SFX 3613 асціць асцілі .
SFX 3614 Y 1
SFX 3614 асціць асці .
SFX 3615 Y 1
SFX 3615 асціць асціце .
SFX 3616 Y 1
SFX 3616 асціць асціўшы .
SFX 3617 Y 1
SFX 3617 цець цець .
SFX 3618 Y 1
SFX 3618 цець чу .
SFX 3619 Y 1
SFX 3619 цець ціш .
SFX 3620 Y 1
SFX 3620 цець ціць .
SFX 3621 Y 1
SFX 3621 цець цім .
SFX 3622 Y 1
SFX 3622 цець ціце .
SFX 3623 Y 1
SFX 3623 цець цяць .
SFX 3624 Y 1
SFX 3624 цець цеў .
SFX 3625 Y 1
SFX 3625 цець цела .
SFX 3626 Y 1
SFX 3626 цець целі .
SFX 3627 Y 1
SFX 3627 цець цеўшы .
SFX 3628 Y 1
SFX 3628 ціся ціся .
SFX 3629 Y 1
SFX 3629 ціся уся .
SFX 3630 Y 1
SFX 3630 ціся ешся .
SFX 3631 Y 1
SFX 3631 ціся ецца .
SFX 3632 Y 1
SFX 3632 ціся ёмся .
SFX 3633 Y 1
SFX 3633 ціся яцеся .
SFX 3634 Y 1
SFX 3634 ціся уцца .
SFX 3635 Y 1
SFX 3635 ціся ся .
SFX 3636 Y 1
SFX 3636 ціся лася .
SFX 3637 Y 1
SFX 3637 ціся ліся .
SFX 3638 Y 1
SFX 3638 ціся шыся .
SFX 3639 Y 1
SFX 3639 эбціся абуся .
SFX 3640 Y 1
SFX 3640 эбціся абешся .
SFX 3641 Y 1
SFX 3641 эбціся абёмся .
SFX 3642 Y 1
SFX 3642 эбціся абяцеся .
SFX 3643 Y 1
SFX 3643 эбціся эбшыся .
SFX 3644 Y 1
SFX 3644 аіцца аіцца .
SFX 3645 Y 1
SFX 3645 аіцца оіцца .
SFX 3646 Y 1
SFX 3646 аіцца ояцца .
SFX 3647 Y 1
SFX 3647 аіцца аіўся .
SFX 3648 Y 1
SFX 3648 аіцца аілася .
SFX 3649 Y 1
SFX 3649 аіцца аіліся .
SFX 3650 Y 1
SFX 3650 аіцца аіўшыся .
SFX 3651 Y 1
SFX 3651 аіць аіць .
SFX 3652 Y 1
SFX 3652 аіць аю .
SFX 3653 Y 1
SFX 3653 аіць оіш .
SFX 3654 Y 1
SFX 3654 аіць оіць .
SFX 3655 Y 1
SFX 3655 аіць оім .
SFX 3656 Y 1
SFX 3656 аіць оіце .
SFX 3657 Y 1
SFX 3657 аіць ояць .
SFX 3658 Y 1
SFX 3658 аіць аіў .
SFX 3659 Y 1
SFX 3659 аіць аіла .
SFX 3660 Y 1
SFX 3660 аіць аілі .
SFX 3661 Y 1
SFX 3661 аіць аі .
SFX 3662 Y 1
SFX 3662 аіць аіце .
SFX 3663 Y 1
SFX 3663 аіць аіўшы .
SFX 3664 Y 1
SFX 3664 яліцца яліся .
SFX 3665 Y 1
SFX 3665 яліцца яліцеся .
SFX 3666 Y 1
SFX 3666 яўбаны яўбаны .
SFX 3667 Y 1
SFX 3667 яўбаны яўбанага .
SFX 3668 Y 1
SFX 3668 яўбаны яўбанаму .
SFX 3669 Y 1
SFX 3669 яўбаны яўбаным .
SFX 3670 Y 1
SFX 3670 яўбаны яўбанае .
SFX 3671 Y 1
SFX 3671 яўбаны яўбаная .
SFX 3672 Y 1
SFX 3672 яўбаны яўбанай .
SFX 3673 Y 1
SFX 3673 яўбаны яўбаную .
SFX 3674 Y 1
SFX 3674 яўбаны яўбанаю .
SFX 3675 Y 1
SFX 3675 яўбаны яўбаныя .
SFX 3676 Y 1
SFX 3676 яўбаны яўбаных .
SFX 3677 Y 1
SFX 3677 яўбаны яўбанымі .
SFX 3678 Y 1
SFX 3678 яўбаны яўбана .
SFX 3679 Y 1
SFX 3679 яўбаны ёўбены .
SFX 3680 Y 1
SFX 3680 яўбаны ёўбенага .
SFX 3681 Y 1
SFX 3681 яўбаны ёўбенаму .
SFX 3682 Y 1
SFX 3682 яўбаны ёўбеным .
SFX 3683 Y 1
SFX 3683 яўбаны ёўбенае .
SFX 3684 Y 1
SFX 3684 яўбаны ёўбеная .
SFX 3685 Y 1
SFX 3685 яўбаны ёўбенай .
SFX 3686 Y 1
SFX 3686 яўбаны ёўбеную .
SFX 3687 Y 1
SFX 3687 яўбаны ёўбенаю .
SFX 3688 Y 1
SFX 3688 яўбаны ёўбеныя .
SFX 3689 Y 1
SFX 3689 яўбаны ёўбеных .
SFX 3690 Y 1
SFX 3690 яўбаны ёўбенымі .
SFX 3691 Y 1
SFX 3691 яўбаны ёўбена .
SFX 3692 Y 1
SFX 3692 яўбаны ёўбаны .
SFX 3693 Y 1
SFX 3693 яўбаны ёўбанага .
SFX 3694 Y 1
SFX 3694 яўбаны ёўбанаму .
SFX 3695 Y 1
SFX 3695 яўбаны ёўбаным .
SFX 3696 Y 1
SFX 3696 яўбаны ёўбанае .
SFX 3697 Y 1
SFX 3697 яўбаны ёўбаная .
SFX 3698 Y 1
SFX 3698 яўбаны ёўбанай .
SFX 3699 Y 1
SFX 3699 яўбаны ёўбаную .
SFX 3700 Y 1
SFX 3700 яўбаны ёўбанаю .
